臺灣板橋地方法院刑事判決　　　　　　　93年度易字第1077號
　　公　訴　人　臺灣板橋地方法院檢察署檢察官
　　被　　　告　己○○
上列被告因詐欺等案件，經檢察官提起公訴（93年度偵字第1380
2 號、第14236 號），及移送併辦審理（臺灣板橋地方法院檢察
署93年度偵字第17912 號），本院判決如下：
    主  文
己○○共同連續行使偽造公文書，足以生損害於公眾及他人，處
有期徒刑壹年月。偽造之國泰商業銀行貸款申請書上「子○○
」之署押及印文各壹枚、偽造之台北縣汐止地政事務所建物所有
權狀及土地所有權狀上「臺北縣三重地政事務所印」及「主任王
年水」之印文各貳枚、偽造之美商通用國際財物管理股份有限公
司台灣分公司債權讓與暨動產抵押契約書及分期付款購車申請書
上「甲○○」之署押及印文各貳枚、偽造之匯豐汽車股份有限公
司附條件買賣契約書上「壬○○」之印文及署押各貳枚均沒收。
    事  實
一、己○○係設於臺北縣蘆洲市○○路182 號國峰中古汽車買賣
    商行之負責人，其夥同冒名「子○○」、「甲○○」、「壬○○」等姓名年籍不詳之成年男子及乙○○等人，基於共同
    意圖為自己不法所有、行使偽造特種文書、行使偽造私文書
    、行使偽造公文書及偽造公印文以遂行詐欺之犯意聯絡及行
    為分擔，先後為下列犯行：
  (一)己○○於民國（下同）92年1 月20日，將車行內車牌號碼5L
    —9569號、中華廠牌銀色之自小客車乙輛，以新台幣（下同
    ）57萬元之代價售予丙○○，丙○○支付12萬元頭款後，透
    過己○○之介紹，餘款45萬元由丙○○向國泰商業銀行職員
    丁○○申請辦理汽車貸款。惟因丙○○工作問題，須有連帶
    保證人一名，而丙○○表示若欲出具連帶保證人即不願購買
    該車，己○○遂夥同一名姓名年籍不詳之成年男子，基於不
    法所有之意圖及行使偽造國民
    文書、偽造公印文之犯意聯絡，由該成年男子自稱為「子○○」之人，持偽造之「子○○」國民
    證人，二人共同赴臺北市○○區○○街53巷10號3 樓丙○○
    該姓名年籍不詳之成年男子於國泰商業銀行之貸款申請書上
    連帶保證人欄，偽立「子○○」之署押及印文，同時出示偽
    造之子○○國民
    務所印」、「主任王年水」印文之臺北縣汐止地政事務所建
    物所有權狀及土地所有權狀與丁○○收執，而行使偽造特種
    文書、私文書及公文書，致使國泰商業銀行因而陷於錯誤交
    付貸款45萬元，足生損害於子○○本人、國泰商業銀行及台
    北縣汐止地政事務所、主任王年水、對於土地及建物權狀管
    理之正確性。
  (二)己○○復與乙○○及冒名「甲○○」之姓名年籍不詳成年男
    子（均另案審理中），基於不法所有之意圖及行使偽造國民
    酬，指示乙○○假稱為購車者，以自己名義，利用分期付款
    方式向昌德汽車購買車牌號碼2G—3971號、大慶廠牌自小客
    車1 輛，購得價金為33萬5 千元，於支付頭款3 萬五千元後
    ，另餘款30萬元以動產擔保交易附條件買賣方式，透過辛○○介紹，向美商通用國際財務管理股份有限公司台灣分公司
    （下稱美商通用公司）申請汽車貸款。己○○、乙○○及該
    姓名年籍不詳之成年男子，於92年3 月26日協同至臺北市○○街328 號新貿汽車處，與通用公司之委任代辦人丑○○一
    同辦理貸款對保事宜，約定該車存放地點為臺北縣三峽鎮○○街104 巷17號即乙○○住處，約定貸款金額暨利息為
    401,364 元，自92年4 月27日起，每月一期，共分36期給付
    ，每一期金額為11,140元，由乙○○擔任動產擔保之債務人
    ，另姓名年籍不詳之成年男子則出具偽造之「甲○○」國民
    公司之分期付款購車申請書連帶保證人欄、債權讓與暨動產
    抵押契約書之連帶保證人欄、分期付款購車申請書之保證人
    欄，偽立「甲○○」之簽名及印文，而交予美商通用公司，
    行使偽造特種文書及行使偽造私文書，使通用公司陷於錯誤
    交付貸款30萬元。乙○○訂立前開契約後，並未繳納任何車
    款，車輛即由己○○取去遷移他處，且乙○○逃匿不知去向
    ，致美商通用公司追索無著，足生損害於美商通用公司及甲○○本人。
  (三)癸○○（另案偵辦中）以自己名義，利用分期付款方式向匯
    豐汽車股份有限公司（下稱匯豐公司）購買車牌號碼3D—74
    42號、中華廠牌自小客車1 輛，購得價金為54萬9 千元，於
    支付頭款9 千元後，另餘款54萬元以動產擔保交易附條件買
    賣方式，擬向匯豐公司申請汽車貸款，但因無法出具連帶保
    證人，遂依報紙分類廣告聯絡己○○，由己○○安排一姓名
    年籍不詳之成年男子，雙方基於不法所有之犯意聯絡及行使
    偽造國民
    91 年9月27日協同至臺北市○○○路某不詳地點處，與匯豐
    公司之對保人員王俊雄一同辦理貸款對保事宜，約定貸款金
    額暨利息為787,968 元，自91年10月26日起，每月一期，共
    分48期給付，每一期金額為16,416元，由癸○○擔任動產擔
    保之債務人，約定標的物存放地點為臺北縣三重市○○街3
    號之1 癸○○住處附近，另姓名年籍不詳之成年男子則持偽
    造之「壬○○」國民
    保證人，於匯豐公司附條件買賣契約書連帶保證人欄及對保
    人欄、偽立「壬○○」之簽名及印文各二枚，同時出示偽造
    之壬○○國民
    及土地登記謄本各1 件與匯豐公司業務承辦人員王俊雄，而
    行使偽造特種文書、私文書及公文書，以致匯豐公司陷於錯
    誤交付上開貸款金額。癸○○訂立前開契約後，僅繳納一期
    車款即未再繳納，車輛亦遷移他處不知去向，致匯豐公司追
    索無著，足生損害於足生損害於壬○○本人、匯豐公司及台
    北縣三重地政事務所對於土地及建物登記簿謄本管理之正確
    性。
二、案經被害人子○○及美商通用公司訴由臺北縣政府警察局三
    重分局及三峽分局報請臺灣板橋地方法院檢察署檢察官偵查
    起訴，並由匯豐公司訴由臺北縣政府警察局汐止分局社后派
    出所報請同署檢察官移送本院併案審理。
    理  由
壹、證據能力方面
    按被告以外之人於審判外之言詞或書面陳述，除法律有規定
    者外，不得作為證據。惟被告以外之人於偵查中向檢察官所
    為之陳述，除顯有不可信之情況者外，得為證據，刑事訴訟
    法第159 條第1 項、第159 條之1 第2 項定有明文。所謂不
    可信性情況，法院應審酌被告以外之人於陳述時之外在環境
    及情況，例如：陳述時之心理狀況、有無受到外力干擾等，
    以為判斷之依據，且應於被告抗辯檢察官之筆錄顯有不可信
    之情況時，由檢察官就該訊問筆錄具有可信性之特別情況加
    以舉證。查：犯罪事實(三)之車主癸○○，於93年3 月25日本
    院檢察署檢察官於93年度偵緝字第424 號案件偵查中，以被
    告之身份陳述，其陳述係於告知刑事訴訟法第95條事項後所
    為，並無違背自己意思而為陳述或受其他不當外力干擾之情
    形，且於同案93年4 月27日以證人身分陳述時，經其具結在
    卷，（參閱該署93年度偵緝字第424 號偵查卷第18、19、44
    、45頁），又被告於本院審理期日中，經提示癸○○偵查中
    陳述並告以要旨後，僅表示沒有意見，而未對檢察官之筆錄
    表示有任何顯不可信之情況（參閱本院94年4 月21日審判筆
    錄第5 、6 頁），則癸○○於偵查中所為之供述，得為證據
    ，合先敘明。
貳、實體部分
一、上揭姓名年籍不詳之成年男子等均以偽造之國民
    冒用「子○○」、「甲○○」、「壬○○」名義為連帶債務
    保證人，並行使偽造之土地所有權狀、建物所有權狀、土地
    登記簿謄本及建物登記簿謄本等文書，使國泰商業銀行、美
    商通用公司及匯豐公司陷於錯誤核准貸款並為貸款之交付等
    情，業據各告訴人子○○、甲○○、壬○○、美商通用公司
    及匯豐公司先後於警訊、偵查中及本院審理時指訴在卷，且
    前後所述均相符合，並經被告於警詢、偵審中坦承在卷，均
    互核相符，且有偽造之子○○、甲○○、壬○○之國民身分
    證、偽造之台北縣汐止地政事務所土地及建物所有權狀、偽
    造之台北縣三重市土地及建物登簿謄本影本各1 件附卷足資
    佐證，上開告訴人及被告於警詢及偵查中所述自堪採信。被
    告雖矢口否認與乙○○及上揭姓名年籍不詳之成年男子有任
    何犯意聯絡及詐欺犯行，辯稱：伊不知道保人是假的，伊是
    因為丙○○及癸○○需要，才看報紙廣告找保人，伊也從來
    沒有拜託乙○○出名當債務人云云。惟查：
  (一)上揭犯罪事實欄(一)所載之犯罪事實部分，經查：
  1.上開事實業經證人丙○○、被害人子○○及國泰商業銀行承
    辦本件貸款人員丁○○，先後於於警詢時及偵審中指述在卷
    ，且均前後一致，互核相符，並有偽造之汽車貸款申請書影
    本、偽造之子○○國民
    止地政事務所土地及建物所有權狀影本各1 紙等附卷可稽，
    應堪採信。
  2.於辦理本件汽車貸款前，購車人丙○○曾向己○○表示請其
    處理保證人之問題，己○○表示可找雜誌報紙上之職業保人
    ，事後並支付酬勞2 萬元等情，證人丙○○於本院審理時並
    到庭證稱：「（問：是否認識己○○？）認識。（問：有無
    同意他人用你的名義，向國泰銀行辦理貸款？）我是買車，
    他幫我去辦所有的文件。（問：在辦理貸款的時候，是否知
    道保證人子○○的身分是冒用的？）那時候我不知道，我是
    在貸款的時候才知道，我朋友馬先生跟我說要提供保人，我
    跟他說買車子還要保人，叫他幫我處理，之前買車子都是他
    們車行幫我處理的，之前在派出所備案，馬先生有拿雜誌報
    紙說一般這種有職業房保，我就說交給他處理，當初買車他
    說都不用頭款，因為之前買的時候，沒有遇過這種問題，但
    是貸款40萬要保人，我們說如果要保人，我不要買，他說報
    紙上職業房保，叫他幫我處理，後來隔了幾個月，國泰世華
    打電話給我說保人有問題，我就打給他們，2 個禮拜後派出
    所約談我，我就想說把車子賣掉，把貸款清償掉，再叫他幫
    我買一部車子，他原本想說他花錢跟人家買房保，我後來才
    知道。（問：是否知道保人是冒用別人名義？）這種東西我
    沒有買賣過，我不曉得是冒用，他就跟我說有專門的職業房
    保，取得的方法在派出所中有說過。」等語（見本院94年2
    月3 日審判筆錄第3 、4 頁）。
  3.且證人即國泰商業銀行之貸款承辦人員丁○○亦於本院審理
    時到庭證稱：「（問：當時有一個自稱丙○○的人，來向你
    們辦理汽車貸款申貸45萬元，貸款經過？）有的，馬先生跟
    我說了這件案子，我說他這樣子的條件需要有一個保證人，
    以丙○○這樣的工作條件需要一個保證人，馬先生就找了一
    位叫子○○的人作保證人，經由公司審核通過。（問：有無
    見過保證人子○○？）有。（問：是否在庭的這位子○○？
    ）不是，當時不是。（問：自稱子○○的人是長什麼樣？）
    跟他一般年紀，大約170 公分，瘦瘦的。（問：對保在何處
    ？）丙○○先生的家。（是否有核對子○○的證件？）有，
    當時沒有發現是假的。（問：己○○有無說保證人子○○如
    何找來的？）我是私底下問自稱子○○的人，他說他是在
    KTV 認識馬先生。」、「（問：己○○是否認識自稱子○○
    的人？）認識，是他帶來的。」等語（見本院94年1 月6 日
    審理筆錄第4 、5 頁），與上揭證人丙○○之證詞互核相符
    。
  4.又被告於本院審理中供稱：「丙○○他當初跟我買這台車的
    時候，他有跟國泰世華銀行申辦汽車貸款，國泰世華銀行有
    要求他提供保證人，他當出示要提供他女朋友作保證人，但
    是因為他女朋友的信用條件沒有被國泰世華銀行採納，所以
    需要再找一個保證人，那時候我跟他說如果急著找保證人可
    以找報紙上的保人提供的廣告，可能要花一點錢。後來國泰
    世華銀行的丁○○先生也有跟丙○○約在他住的地方對保，
    那時候我和丙○○都不知道這個保人是假的，我們是看報找
    廣告找的保人，‧‧」、「（問：對於證人丙○○所言有何
    意見？）沒有意見，當時我有告訴他，可以找職業保人幫他
    擔保，中國時報分類廣告上面有寫，職業房保，有電話可以
    打。（問：花多少錢？）當初跟我說保人有拿8 千元，總共
    拿3 萬元，這件當初，蠻久，不是記得很清楚，應該是有2
    萬元。」等語（見本院93年12月22日、94年2 月3 日審判筆
    錄第3 、6 頁），與其於警詢時所稱：「當初丙○○係於92
    年1 月20日許向我購買5L—9569號自小客車，因當時購車時
    有向國泰商業銀行貸款45萬元，但貸款過程中需要連帶保證
    人，我始依據報紙分類小廣告花費新台幣2 萬元找連帶保證
    人，經我付款後對方始幫我找子○○擔任5L—9569號自小客
    車連帶保證人」等語，陳述前後一致，則冒名「子○○」之
    姓名不詳年籍成年男子係為己○○所覓得介紹等情，應無疑
    義。
  5.雖被告己○○對該姓名年籍不詳之成年男子冒用「子○○」
    名義，並持偽造
    子為己○○依據雜誌報紙覓得之專門提供不動產保證而賺取
    酬勞之人，且明知該保證人「子○○」與債務人丙○○非親
    非故，依民法之規定，擔任保證人者於主債務人不履行債務
    時，由其代負履行責任，是其所負擔之風險極大，尤其專以
    自己之不動產為不相干之特定人提供保證，更與常情不符，
    被告己○○豈會不對「子○○」非本人起疑？又被告己○○
    係以辦理汽車貸款為業，對於上情應甚熟悉，亦瞭解被告經
    濟情況非佳，才有出具連帶保證人之必要，若有他人以土地
    及建物，為經濟狀況不佳之債務人提供連帶保證，必冒極大
    風險，怎會為與債務額45萬元顯不相當之代價即2 萬元之報
    酬，即干冒同被追償債務之損失？依己○○之專業經驗，無
    法推諉不知「子○○」為冒名且無負擔保證債務真意之可能
    ，足證被告己○○應已知悉「子○○」為冒名者，殆無疑義
    。
  (二)上揭犯罪事實欄所載(二)部分之犯罪事實，經查：
  1.業據被害人甲○○與美商通用公司委任代辦人丑○○、經辦
    辛○○，於警詢時及偵審中指述在卷，前後互核一致，並有
    偽造之動產擔保交易附條件買賣設定登記申請書影本、債權
    讓與暨動產抵押契約書影本、偽造之甲○○國民
    面影本、乙○○
    可資料、分期付款購車申請書影本各1 紙等在卷可稽，被害
    人甲○○及證人證秀惠所述自亦開予採信。
  2.且證人即為己○○介紹貸款公司之人辛○○於審判中到庭證
    稱：「當初己○○問我有無認識辦貸款，我說有，他就把所
    有資料交給我，我就把資料交給丑○○請他辦理貸款，約在
    濱江街車行辦對保。」、「那時候是乙○○帶他堂哥，說保
    人是他堂兄弟，就辦理對保，對保沒問題，就撥款，己○○
    就把錢拿走。（問：當時的保證人甲○○是何人找來的？）
    那天早上己○○就一起帶過來」、「我介紹辦貸款是2 台，
    第1 部是我錢拿給己○○，第2 部他自己到我朋友車行把錢
    拿走。（問：2 次貸款錢都是己○○拿走？）是的，我確定
    」，而通用公司委任代辦人丑○○亦同庭證稱：「我記得那
    時辛○○叫我來對保，叫我去濱江街車行對保，說他們人都
    在我就過去，我就當場在那邊對保，也有核對甲○○的身分
    證件。（問：有無問過保證人是誰找來的？）他們都在那邊
    ，而且乙○○與保人說他們是親戚關係，就是他們講的」等
    語，與辛○○之證詞相互一致（見本院94年1 月6 日審判筆
    錄第7 至9 頁）。
  3.又證人即擔任本件出名購車人乙○○於審理中到庭證稱：「
    （問：是否有汽車貸款的事情向美商通用公司辦理汽車貸款
    ？）我沒有，貸款是己○○辦的，我是出名的人。（問：是
    否這件？《提示卷內抵押契約書》是的，但是印章不是我蓋
    的，簽名是我簽的，為何願意出名當債務人，當時己○○拜
    託我，我只負責簽名，簽名完就可以走，當時我簽一簽就走
    ，其他後續我就不知道。（問：當時貸款有一個連帶保證人
    甲○○，你是否認識？）我不知道，當時我去車行，他就在
    那裡，那個是他們一起的，甲○○跟己○○是一起的，我曾
    經看過。（問：甲○○何人找來？）己○○。」等語（參閱
    本院94年2 月3 日審判筆錄第5 頁），足證冒名「甲○○」
    之姓名年籍不詳成年男子係被告己○○為詐取銀行為貸款款
    項之交付，所覓得之虛偽保證人，並指示乙○○偽稱為汽車
    貸款債務人，其並無負擔貸款債務之意，而以詐術騙取貸款
    銀行交付款項並以此獲利等情，應屬真實。
  4.雖被告己○○辯稱：「我本身是做中古車買賣的，戊○○介
    紹乙○○來跟我買車，當時他也是要辦汽車貸款，我就跟他
    說如果他們辦汽車貸款的時候如果需要保人，可以找報紙上
    的提供保人廣告。我汽車後來退佣的部分有3 萬多給戊○○
    。」、「保人甲○○我有跟戊○○說中國時報有刊職業保人
    ，我叫他去看看，戊○○信用有問題，沒有辦法幫乙○○作
    保，保人應該是戊○○找去的。（問：保人的錢是誰付的？
    ）應該是我給戊○○，他再給職業保人。」等語，惟戊○○
    於本院審理中時而陳稱：「˙˙我介紹朋友向己○○買車，
    己○○會給我紅包，所以我就出保證人的錢。（問：己○○
    這件給你多少紅包？）2 萬。」、「（問：如何知道己○○
    會給你紅包？）之前有講過。（問：如何知道己○○會給你
    2 萬？）有說過。」，時而改稱：「（問：為何1 萬元的保
    人費是由你出？）事先就講好了，己○○給我的2 萬元，1
    萬元要給保人，這事先就講好了。」等語，其前後供詞不一
    ，就給付金額部分亦與己○○之陳述互有矛盾，實屬可疑；
    且縱戊○○所言為真，則其所稱：「事先就講好了，己○○
    給我的2 萬元，1 萬元要給保人，這事先就講好了。」等語
    ，豈不益發證明該冒名保證人係己○○授意戊○○代為尋覓
    並給付費用，而己○○、戊○○與姓名年籍不詳男子有詐騙
    貸款之犯意聯絡？是戊○○所為之陳述，難以充作己○○無
    此犯意聯絡之證據，況己○○以買賣中古汽車為業，對職業
    連帶保證人之風險與對價顯不相當，其動機可疑應早有認識
    如同上述，是足認被告己○○對於該連帶保證人為冒名且無
    負擔保證債務之真意，確屬知情。
  (三)上揭犯罪事實欄(三)所載之犯罪事實部分，經查：
  1.業經匯豐公司告訴代理人庚○○、魏旭騰及被害人壬○○分
    別於警詢時及偵審中證述在卷，且亦互核相符；被害人壬○○亦於審理中到庭證稱：「（問：附條件買賣契約書，買賣
    契約書上的簽名蓋章，及
    付及所寫？）這不是我的字，也不是我寫的，當初我收到繳
    費通知，我嚇一跳，相片根本不是我本人。（問：
    無遺失過？）沒有遺失過。（問：上面的
    ）完全是偽造的，父母欄也不正確。」等語，並有附條件買
    賣契約書影本、動產擔保交易附條件買賣設定登記申請書影
    本、汽車新領牌照登記書影本、客戶分期款繳款紀錄查詢影
    本、癸○○之
    正反面、偽造之臺北縣三重地政事務所建物登記謄本及土地
    登記謄本影本各1 份在卷供參。
  2.另證人癸○○於本院檢察署93年度偵緝字第424 號偵查時到
    庭證述：「當時我看到報紙廣告有人可以代辦購買汽車，我
    從廣告聯絡己○○，當時我還不認識他，是他找來保證人壬○○幫我作保，此人我也不認識，買賣契約是在臺北市○○○路匯豐公司簽的。」、「我打報紙廣告電話，是己○○接
    的，後來也是他帶我去辦的，我跟他說我沒保人，他說沒關
    係，他幫我找，當時我沒有去車行，我是拿目錄給業務員看
    的，後來己○○帶我去民權西路的公司去簽約的，車子是他
    簽來交給我的。」等語，並經其具結在卷，有該筆錄附卷可
    稽，是冒名「壬○○」之姓名年籍不詳成年男子係被告己○○覓得並指示其冒名擔任連帶保證人等情，足堪認定。
  3.雖被告己○○於本院93年12月22日及94年3 月16日本院審理
    時到庭陳稱：「癸○○的部分是他購買這台車子，他購買這
    台車子的部分不是我經手的，他是我弟弟的客戶，事後他也
    有跟我經手做過車子大約一個月左右。他買車時的保證人不
    是我介紹的」、「我弟弟當初跟癸○○接洽，他說他如果有
    客戶可以介紹給我，賺取佣金，廣告是我弟弟登的，癸○○
    一開始也是跟我弟弟接洽，癸○○也知情，他也很清楚報紙
    上刊登的保人廣告」云云，惟被告於本院94年2 月3 日審理
    時係陳稱：「這個車子是我介紹賣給癸○○，保人的部分也
    是這個情形。（問：保人的部分由誰找？）應該不是他，就
    是我，不是記得很詳細，報紙上有刊登房保，我應該都有告
    知客戶」等語，其供述前後反覆，內容矛盾，足見前揭陳述
    ，係被告為推諉罪責所為矯飾之詞，實不足採。
  (四)綜上所述，足見被告己○○所辯係卸責之詞，不足採信。本
    件事證明確，被告犯行，洵堪認定。
二、查被告共同行使之臺北縣三重市地政事務所土地登記謄本、
    建物登記謄本及臺北縣汐止地政事務所之建物所有權狀、土
    地所有權狀，均為公務員職務上所制作之文書，且該土地所
    有權狀及建物所有權狀上分別有「臺北縣三重地政事務所印
    」及「主任王年水」之印文，該印文係表示公務機關及公務
    員之職務及資格，屬印信條例第2 條之「職章」及「印」，
    故為刑法第218 條所稱之公印文（最高法院71年台上字第
    1831號判例、86年台上字第4631號判決可資參照），合先敘
    明。核被告己○○所為，係犯刑法第339 條第1 項之詐欺取
    財罪，同法第218 條第1 項之偽造公印文罪，同法第216 條
    、第210 條之行使偽造私文書罪，同法第21 6條、第211 條
    之行使偽造公文書罪，同法第216 條、第21 2條之行使偽造
    特種文書罪。移送併案審理部分及公訴人漏未論及被告上開
    所犯刑法第216 條、第210 條、第211 條之行使偽造斯文書
    及行使偽造公文書罪及同法第218 條第1 項之偽造公印文罪
    之犯罪事實，然此部份之犯罪事實與前開已起訴論罪部分，
    有牽連犯之裁判上一罪關係，為起訴效力所及，本院自應併
    予審理。被告己○○與乙○○及姓名年籍不詳冒名「子○○
    」、「甲○○」、「壬○○」之成年男子四人間，就上開犯
    行，分別有犯意之聯絡與行為之分擔，均分別為共同正犯。
    其偽造署押、印文屬偽造私文書之階段行為，不另論罪。其
    偽造私文書、公文書及特種文書之低度行為，應為行使之高
    度行為所吸收，不另論罪。被告己○○先後多次共同行使偽
    造私文書、行使偽造公文書、行使偽造特種文書、詐欺取財
    犯行，均時間緊接，犯罪構成要件相同，所犯罪名又屬同一
    ，顯係基於概括犯意反覆而為，均為連續犯，應分別依刑法
    第56條規定論以1 罪並加重其刑。被告所犯偽造公印文罪，
    係以同一行為偽造四枚公印文，應僅論以一個偽造公印文行
    為。被告所犯連續行使偽造私文書罪、連續行使偽造公文書
    、連續行使特種文書罪、偽造公印文、連續詐欺取財罪各罪
    間，有方法結果之牽連關係，為牽連犯，應依刑法第55條牽
    連犯之規定從一重之連續行使偽造公文書罪處斷。公訴意旨
    雖未敘明被告等人偽造公印文、偽造私文書及公文書並持以
    行使之犯行，然該部份之事實與上開詐欺取財部份，有牽連
    之關係，已如前述，則應為起訴效力所及，本院自得一併審
    酌。另公訴意旨認被告己○○之犯行，除犯刑法第339 條第
    1 項及刑法第216 條、第212 條之罪外，另犯動產擔保交易
    法第38條及刑法第217 條之罪，惟依本案所認定之犯罪事實
    ，被告己○○及共同正犯乙○○等人，自始即意在詐取汽車
    轉售牟利，並無依約支付購買汽車價款之意，訂立附條件買
    賣契約係施詐術之手段，尚難認其等係屬動產擔保交易之債
    務人，自無從依動產擔保交易法第38條之規定論處，且於貸
    款申請文件或契約上偽立他人姓名擔任連帶保證人，已有以
    該文書證明一定之意思表示或一定事實，已屬文書之範圍，
    故應同時成立偽造私文書罪，不再論以偽造署押罪，附此敘
    明。
三、爰審酌被告為貪圖私利，竟以不法手段詐購汽車轉售牟利，
    非但使被害人無端蒙受諸多損失，亦對社會治安構成危害，
    此外，復參酌彼等素行狀況（有臺灣高等法院被告全國前案
    紀錄表1 份在卷足參）、犯罪之目的、手段、所生危害及犯
    罪後矯飾犯行態度非佳等一切情狀，分別量處如主文所示之
    刑，以示懲儆。
四、國泰商業銀行汽車貸款申請書正本上偽造之「子○○」之印
    文及署押各1 枚、偽造之臺北縣汐止地政事務所建物所有權
    狀及房屋所有權狀正本上之「臺北縣三重地政事務所印」及
    「主任王年水」印文各2 枚、美商通用公司債權讓與暨動產
    抵押契約書正本上偽造之「甲○○」印文及署押各1 枚、乙○○分期付款購車申請書正本上偽造之「甲○○」署押及印
    文各1 枚、癸○○匯豐公司附條件買賣契約書正本上偽造之
    「壬○○」印文及署押各2 枚，既無證據證明既已滅失，則
    不問屬於犯人與否，均應依刑法第219 條規定沒收之。又偽
    造之「子○○」、「甲○○」、「壬○○」之國民
    偽造之臺北縣三重市地政事務所土地登記謄本、建物登記謄
    本、偽造之臺北縣汐止市土地所有權狀、建物所有權狀等，
    係由冒名子○○、甲○○及壬○○之姓名年籍不詳成年男子
    持以行使，並無證據證明為被告所有；另國泰商業銀行汽車
    貸款申請書、通用公司債權讓與暨動產抵押契約書、乙○○
    分期付款購車申請書及癸○○附條件買賣契約書等私文書，
    係上揭姓名年籍不詳之成年男子交付予國泰世華商業銀行、
    通用公司及匯豐公司行使，並由該等公司收執，亦無證據證
    明屬被告所有，爰不予宣告沒收，附此敘明。
據上論斷，應依刑事訴訟法第299 條第1 項前段，刑法第28條、
56條、第216 條、第210 條、第211 條、第212 條、第218 條、
第339 條第1 項、第55條後段、第219 條，罰金罰鍰提高標準條
例第1條前段，判決如主文。
本案經檢察官陳鴻濤到庭執行職務
中　　華　　民　　國　　94　　年　　5 　　月　　 6　　日
                              臺灣板橋地方法院刑事第九庭
                  刑事第九庭    審判長法　官   胡堅勤
                                      法　官   李君豪
                                      法　官   王瑜玲
上正本證明與原本無異。
如不服本判決，應於判決送達後10日內向本院提出上訴狀。
                                      書記官   吳詩琳
中　　華　　民　　國　　94　　年　　5 　　月　　6 　　日
附錄本案論罪科刑法條全文：
刑法第216條：
行使第210 條至第215 條之文書者，依偽造、變造文書或登載不
實事項或使登載不實事項之規定處斷。
刑法第210條：
偽造、變造私文書，足以生損害於公眾或他人者，處5 年以下有
期徒刑。
刑法第211條
偽造、變造公文書，足以生損害於公眾或他人者，處1 年以上7
年以下有期徒刑。
刑法第212條：
偽造、變造護照、旅券、免許證、特許證及關於品行、能力、服
務或其他相類之證書、介紹書，足以生損害於公眾或他人者，處
1 年以下有期徒刑，拘役或300元以下罰金。
刑法第218條
偽造公印或公印文者，處5 年以下有期徒刑。
盜用公印或公印文足以生損害於公眾或他人者，亦同。
刑法第339條
意圖為自己或第三人不法之所有，以詐術使人將本人或第三人之
物交付者，處5 年以下有期徒刑、拘役或科或併科1 千元以下罰
金。
以前項方法得財產上不法之利益或使第三人得之者，亦同。
前3項之未遂犯罰之。
